臺灣臺南地方法院臺南簡易庭民事判決
                                   110年度南簡字第1911號
原      告  良京實業股份有限公司

法定代理人  平川秀一郎



訴訟代理人  林良一  
被      告  張文炳  


                      身分證統一編號：Z000000000號                                   
上列當事人間請求清償債務事件，經本院臺南簡易庭於民國111
年1月25日言詞辯論終結，判決如下：
    主      文
被告應給付原告新臺幣39,900元，及自民國96年10月1日起至民
國104年8月31日止，按年利率百分之19.71計算之利息；暨自民
國104年9月1日起至清償日止，按年利率百分之15計算之利息。
被告應給付原告新臺幣422,238元，及其中新臺幣368,229元自民
國95年8月26日起至清償日止，按年利率百分之13.042計算之利
息；暨自民國95年9月27日起至清償日止，逾期在6個月以內者，
按前開利率百分之10，逾期超過6個月者，按前開利率百分之20
計算之違約金。
訴訟費用新臺幣5,070元由被告負擔。
本判決得假執行。
    事實及理由
壹、程序方面：
一、按訴狀送達後，原告不得將原訴變更或追加他訴，但擴張或
    減縮應受判決事項之聲明者，不在此限，民事訴訟法第255
    條第1項第3款定有明文。本件原告起訴時原係請求：「㈠被
    告應給付原告新臺幣（下同）39,900元，及自民國96年10月
    1日起至104年8月31日止，按年利率百分之19.71計算之利息
    ，及自104年9月1日起至清償日止，按年利率百分之15計算
    之利息，暨自96年11月2日起至清償日止，其逾期在6個月以
    内者，按上開利率百分之10，逾期超過6個月者，按上開利
    率百分之20計算之違約金。㈡被告應給付原告422,238元，及
    其中368,229元，自95年8月26日起至清償日止，按年利率百
    分之13.042計算之利息，及自95年8月26日起至清償日止，
    按上開利率百分之20計算之違約金。」嗣於111年1月25日言
    詞辯論期日當庭捨棄聲明第㈠項有關違約金部分之請求，並
    就聲明第㈡項有關違約金部分更正為「自95年9月27日起至清
    償日止，逾期在6個月以內者，按前開利率百分之10，逾期
    超過6個月者，按前開利率百分之20計算之違約金。」核係
    減縮應受判決事項之聲明，揆諸上開規定，尚無不合，應予
    准許。
二、被告張文炳經合法通知，未於言詞辯論期日到場，核無民事
    訴訟法第386條所列各款情形，爰依原告之聲請，由其一造
    辯論而為判決。
貳、實體方面：
一、本件原告起訴主張：
　㈠被告前向原債權人即訴外人寶華商業銀行股份有限公司（下
    稱寶華銀行，寶華銀行前身為泛亞銀行）簽訂信用卡使用契
    約，約定被告得持用核發之信用卡於特約商店記帳消費，但
    與於當期繳款截止日前清償，若未於每月繳款截止日前付清
    當期最低應繳金額，則全部借款視為到期，並按消費借款總
    額，自入帳日起，依約定利率百分之19.71計算利息。詎被
    告未履行繳款義務，尚有本金39,900元及利息拒不清償。嗣
    上開債權經訴外人寶華銀行讓與予原告並通知被告後，屢經
    催討，被告均置之不理。
　㈡被告前向慶豐商業銀行股份有限公司（下稱慶豐銀行）申請
    個人信用貸款，借款額度為38萬元，約定借款利率以前3個
    月按3%固定計息，期滿後按放款基準利率加計年息百分之8.
    75（4.292%+8.75%=13.042%）計付利息，未按期擁還本息時
    ，逾期未超過6個月内者，按上開利率百分之10，超過6個月
    者，就超過部分，按上開利率百分之20計算之違約金，如有
    任何一期未如期清償時，自視為全部到期。詎被告自95年8
    月25日起即未履行繳款義務，尚有本金及利息、違約金拒不
    清償，依借款約定事項第6條、第9條規定，視為債務全部到
    期，被告自應償還前開請求之借款本息及違約金。嗣經慶豐
    銀行讓與債權予慶豐資產管理股份有限公司（下稱慶豐資管
    公司），再經慶豐資管公司讓與債權予原告並通知被告，是
    原告亦已合法繼受慶豐銀行對被告之債權。
  ㈢爰依系爭信用卡契約、消費借貸及債權讓與之法律關係提起
    本件訴訟，並聲明：請求判決如主文第1、2項所示。
二、被告未於言詞辯論期日到場，亦未提出書狀作何聲明或陳述
    。
三、本院之判斷：
　㈠本件原告主張之前揭事實，業據其提出泛亞銀行信用卡申請
    書、分攤表、公司變更登記表、債權讓與證明書、債權讓與
    金額表、債權讓與公告新聞紙、貸款契約、慶豐銀行交易明
    細查詢、慶豐銀行放款基準利率歷次調整明細表、債權本金
    餘額明細表、通知債權移轉暨催請清償欠款函文等件附卷為
    證，核屬相符，綜合上開證據調查結果，自堪信原告之主張
    為真實。
  ㈡按借用人應於約定期限內，返還與借用物種類、品質、數量
    相同之物；遲延之債務，以支付金錢為標的者，債權人得請
    求依法定利率計算遲延利息，但約定利率較高者，仍從其約
    定利率；當事人得約定債務人於債務不履行時，應支付違約
    金，民法第478條前段、第233條第1項、第250條第1項分別
    定有明文。又持卡人依其與發卡機構所訂立之信用卡使用契
    約，取得使用信用卡向特約商店簽帳消費之資格，並對發卡
    機構承諾償付帳款，而發卡機構則負有代持卡人結帳，清償
    簽帳款項之義務。此種持卡人委託發卡機構付款之約定，具
    有委任契約之性質，倘持卡人選擇以循環信用方式繳款，就
    當期應償付之帳款僅繳付最低應繳金額，其餘應付款項由發
    卡機構先行墊付，持卡人則依約定給付循環利息者，又具有
    消費借貸契約之性質（最高法院89年度臺上字第1628號判決
    參照）。本件被告既未依約清償前開信用貸款、信用卡之債
    務，則依兩造間借貸契約及信用卡契約之約定，被告自有清
    償借款及因使用前開信用卡而積欠之本金、利息、違約金之
    義務。
四、從而，原告主張依消費借貸、系爭信用卡契約及債權讓與之
    法律關係，請求被告分別給付如主文第1、2項所示之本金、
    利息暨違約金，均為有理由，應予准許。另本判決係就民事
    訴訟法第427條第1項所定訴訟適用簡易程序所為被告敗訴之
    判決，依同法第389條第1項第3款之規定，應依職權宣告假
    執行。
五、末按訴訟費用，由敗訴之當事人負擔；法院為終局判決時，
    應依職權為訴訟費用之裁判，民事訴訟法第78條、第87條第
    1項分別定有明文。查本件訴訟費即裁判費經核為5,070元，
    本院爰依職權確定上開訴訟費用由敗訴之被告負擔。
六、據上論結，本件原告之訴為有理由，依民事訴訟法第436條
    第2項、第385條第1項前段、第78條、第87條第1項、第389
    條第1項第3款，判決如主文。
中　　華　　民　　國　　111 　年　　1 　　月　　28　　日
                  臺灣臺南地方法院臺南簡易庭
                        法  官  洪碧雀
以上正本證明與原本無異。
如不服本判決，應於送達後20日內向本院提出上訴狀（須附繕本
）。如委任律師提起上訴者，應一併繳納上訴審裁判費。
中　　華　　民　　國　　111 　年　　1 　　月　　28　　日
                        書記官  林政良